
\vspace{1.8em}
\begin{minipage}{\textwidth}
\stepcounter{mallinumber}
\textbf{Tüüpsõnamall \arabic{mallinumber}\,\vadja{famil̕i}}\\

\begin{sideways}
\begin{tabular}{l l}
muutvormimall & tunnused \\
\hline
\underline{famil̕}\,+\,i & \textsc{ sg nom } \\
\underline{famil̕}\,+\,a & \textsc{ sg gen } \\
\underline{famil̕}\,+\,a & \textsc{ sg par } \\
\underline{famil̕}\,+\,asõ & \textsc{ sg ill } \\
\underline{famil̕}\,+\,õz & \textsc{ sg ine } \\
\underline{famil̕}\,+\,õss & \textsc{ sg ela } \\
\underline{famil̕}\,+\,õllõ & \textsc{ sg all } \\
\underline{famil̕}\,+\,õll & \textsc{ sg ade } \\
\underline{famil̕}\,+\,õlt & \textsc{ sg abl } \\
\underline{famil̕}\,+\,õssi & \textsc{ sg tra } \\
\underline{famil̕}\,+\,õssaa & \textsc{ sg ter } \\
\underline{famil̕}\,+\,õka & \textsc{ sg com } \\
\underline{famil̕}\,+\,õd & \textsc{ pl nom } \\
\underline{famil̕}\,+\,ojõ & \textsc{ pl gen } \\
\underline{famil̕}\,+\,oit & \textsc{ pl par } \\
\underline{famil̕}\,+\,oisõ & \textsc{ pl ill } \\
\underline{famil̕}\,+\,oiz & \textsc{ pl ine } \\
\underline{famil̕}\,+\,oiss & \textsc{ pl ela } \\
\underline{famil̕}\,+\,oillõ & \textsc{ pl all } \\
\underline{famil̕}\,+\,oill & \textsc{ pl ade } \\
\underline{famil̕}\,+\,oilt & \textsc{ pl abl } \\
\underline{famil̕}\,+\,oissi & \textsc{ pl tra } \\
\underline{famil̕}\,+\,oissaa & \textsc{ pl ter } \\
\underline{famil̕}\,+\,oika & \textsc{ pl com } \\
\end{tabular}
\end{sideways}
\captionof{table}{Tüüpsõna \arabic{mallinumber}\,\textit{famil̕i} ekstraheeritud muutvormimallid.}
\label{tab:tüüpsõnamall-famil̕i}

\end{minipage}

 
\vspace{1em}
\noindent Tüüpsõna hõlmab vormisõnastiku 2 lekseemi: \vadja{\underline{famil̕}i} ja \vadja{\underline{bašn̕}i}.
